【裁判字號】    99,再,30
【裁判日期】    990805
【裁判案由】    塗銷登記
【裁判全文】
臺灣高等法院民事裁定                    99年度再字第30號
再審  原告  卯○○
            辰○○
            壬○○
            癸○○
            丙○○
            甲○○
            乙○○
            午○○
            巳○○即朱曉英）.
            辛○○
            未○○即朱未○○.
            庚○○
            丁○○
            己○○
            戊○○
            丑○○
            戌○○○
            酉○○○
            申○○○
兼上19人共
同代理人    子○○
再審  被告  寅○○
上列當事人間請求塗銷登記事件，再審原告對於中華民國82年9
月27日本院82年度上字第534號確定判決提起再審之訴，本院裁
定如下：
    主  文
再審之訴駁回。
再審訴訟費用由再審原告負擔。
    理  由
一、按再審之訴，應於30日之不變期間內提起。前項期間自判決
    確定時起算，判決於送達前確定者，自送達時起算；其再審
    之理由發生或知悉在後者，均自知悉時起。但自判決確定後
    已逾五年者，不得提起。又再審之訴，應以訴狀表明再審理
    由及關於再審理由並遵守不變期間之證據。民事訴訟法第50
    0條第1項、第2項及第501條第1項第4款分別定有明文。所謂
    表明再審理由，必須指明確定判決有如何合於法定再審事由
    之具體情事始為相當，倘僅泛言有何條款之再審事由，而無
    具體情形者，仍難謂已合法表明再審事由。既未合法表明再
    審事由，即為無再審之事由，其訴即屬不合法，毋庸命其補
    正，逕以裁定駁回之（最高法院61年台再字第137號，同院
    70年台再字第35號判例參照）。
二、再審原告與再審被告間之請求塗銷登記事件，經本院於民國
    （下同）82年9月27日以82年度上字第534號判決再審原告敗
    訴，嗣再審原告提起第三審上訴，亦經最高法院於83年2月4
    日以83年度台上字第264號判決駁回確定在案。茲再審原告
    對本院上開確定判決提起再審之訴，雖主張：原確定判決造
    成伊財產損害，有違法之處，聲明求為廢棄原確定判決；請
    准判決塗銷去世家父朱阿添名下之登記，回復登記返還原所
    有權人即再審原告等20人所有，又139之3地號部分，返還訴
    外人即連名關係人陳宏寬原所有權人所有等語。惟按提起再
    審之訴，應以訴狀表明再審理由及關於再審理由並遵守不變
    期間之證據，民事訴訟法第501條第1項第4款定有明文。本
    件上開確定判決早於83年間即確定在案，迄今已逾16年，再
    審原告於99年7月15日始提起本件再審之訴，顯已逾30日之
    不變期間，況觀諸再審原告之民事再審聲請狀內，亦無任何
    伊遵守不變期間之證據，是其提起本件再審之訴，已非合法
    。另核其聲請狀內表明之再審理由，無非僅說明其對於原確
    定判決不服之理由，至原確定判決究有何合於法定再審事由
    之具體情事，則未具體敘明，即其顯未於再審訴狀內合法表
    明再審理由。揆諸前揭說明，本件再審之訴，自非合法，應
    予駁回。
三、據上論結，本件再審之訴為不合法，依民事訴訟法第502條
    第1項、第95條、第78條，裁定如主文。
中    華    民    國    99    年    8     月    5     日
                  民事第三庭
                      審判長法  官  林敬修
                            法  官  張靜女
                            法  官  吳青蓉
正本係照原本作成。
如不服本裁定，應於收受送達後10日內向本院提出抗告狀，並應
繳納抗告費新台幣１千元。
中    華    民    國    99    年    8     月    5     日
                            書記官  林麗觀

司法院資訊處製作；財團法人民間司法改革基金會備份。
